臺灣雲林地方法院刑事判決　　　　　　　　　　　　　九十一年度易字第一六七號
　　公　訴　人　臺灣雲林地方法院檢察署檢察官
　　被　　　告　己○○
　　被　　　告　丙○○
右列被告等因恐嚇案件，經檢察官提起公訴（九十一年度偵字第二九六號），本院判
決如左：
    主  文
己○○共同以加害生命、財產之事，恐嚇他人，致生危害於安全，處拘役參拾日，如
易科罰金，以佰元折算壹日。
丙○○共同連續以加害生命、財產之事，恐嚇他人，致生危害於安全，處拘役肆拾日
，如易科罰金，以佰元折算壹日。
    事  實
一、己○○為丁○○之兄，緣丁○○於民國九十年間對己○○提出傷害告訴，經臺灣
    雲林地方法院檢察署檢察官提起公訴後，由本院以九十年度易字第七二四號刑事
    案件審理之。詎上開案件於民國九十年十一月二十七日下午三時許（公訴人誤載
    為上午八時許）開庭審理前，己○○邀集友人丙○○在本院第四法庭前與丁○○
    商討和解事宜時，因丁○○拒不和解，雙方發生爭執，己○○與丙○○二人一時
    氣憤，竟基於恐嚇之犯意聯絡，共同向丁○○恐嚇稱：若不撤回告訴的話，要讓
    你沒有工作，而且死得很難看」等語，致丁○○心生恐懼，致危害於安全。嗣於
    九十年十二月十五日上午八時許，丙○○承前恐嚇之犯意，至雲林縣褒忠鄉○○
    村○○路二十四之二號丁○○之父庚○家中，向庚○揚言：「你兒子丁○○若要
    告我恐嚇，我在台北有認識刑事組的警察，要讓丁○○不能教書，要讓他死得很
    難看」等語，並表明要庚○向丁○○轉達上述言語，嗣庚○於同日上午十一時許
    接到丁○○電話時，轉達上開恐嚇言語，使丁○○心生恐懼，致危害於丁○○之
    安全。
二、案經被害人丁○○告訴臺灣雲林地方法院檢察署檢察官偵查起訴。
    理  由
一、訊據被告己○○、丙○○固不否認於右揭時地與己○○同處本院法庭外之事實，
    被告丙○○亦不否認於九十年十二月十五日至庚○上開住處一節，然矢口否認有
    何恐嚇之犯行，被告己○○辯稱：我沒有恐嚇丁○○，戊○○與告訴人己○○有
    事實上之夫妻關係，並有請喜宴，只是沒有登記結婚，所以戊○○所言不實在云
    云。被告丙○○辯稱：我只是受己○○之託要調解他們二兄弟之糾紛，因此向丁○○商談和解之事，並未言及若丁○○不撤回告訴，要讓他沒有工作及死得很難
    看等言詞，至於我去庚○家是因丁○○一直打電話到我家叫我不要介入他們兄弟
    間的事，我才到庚○家要庚○幫我轉達，叫丁○○不要再來吵我云云。然查：
    （一）被告己○○、丙○○於九十年十一月二十七日下午三時許，在本院第四法
          庭外，與告訴人丁○○就撤回傷害告訴之事發生爭執，被告二人遂向告訴
          人丁○○揚言要告訴人撤回告訴，否則要他死得很難看，沒有工作等語一
          節，業據告訴人丁○○於警訊、偵查指訴綦詳，核與證人戊○○於警訊及
          本院調查時證述之情節互核相符，且告訴人丁○○之配偶為田新明，此有
          告訴人之戶籍謄本一紙附卷可稽，證人戊○○亦否認與告訴人丁○○間有
          何配偶關係，被告空言指摘證人證言不實，尚無實據，要難認證人戊○○
          證言之可信度有何瑕疵，其證詞自非不可採信。再參以被告丙○○亦於警
          訊時自承：「我向丁○○說，不要告己○○，可能聲音比較大聲點，惹火
          了丁○○，也因此丁○○也要告我」等語明確，是被告丙○○既提高音量
          要求丁○○撤回告訴，足見當時氣氛並非和諧，則被告二人氣憤之餘向告
          訴人揚言上開言語，亦與常情相符，是告訴人上開指述應非出於虛構。另
          證人林木森固到庭證稱：我與被告二人一同到法庭，要跟丁○○談和解之
          事，開庭前我單獨找丁○○到法庭的另一邊談和解的事，丙○○及己○○
          當時在法庭的另一邊不知道此事，在開庭前，丁○○與被告二人均未說話
          等語，證人甲○○則到庭證稱：我是陪同己○○到庭的，我們到的時候，
          丙○○與丁○○已先到了，我與己○○在開庭前坐在外面的椅子上直到開
          庭，沒有和丁○○說話，丙○○則是在跟丁○○講和解的事，我看他們講
          的很和氣，乙○○則沒有講話坐在旁邊而已等情在卷，然核諸證人兩人對
          當日何人與告訴人丁○○商談和解，以及被告己○○究與何人一同到場，
          證詞有所不符，況證人林木森既與被告己○○一同到庭，豈有不知當日究
          竟有何人在場，然證人林木森對證人甲○○當日是否在場竟表明不清楚。
          且丙○○於偵查中亦自承有大聲向告訴人要求撤回告訴，足見當時氣氛並
          非和諧，已如上述，核與證人甲○○證稱被告丙○○與丁○○商談和解時
          十分和氣云云，顯有矛盾。是證人乙○○、甲○○上開證詞，不無瑕疵，
          尚難遽以有利於被告之認定。
    （二）被告丙○○於九十年十二月十五日上午八時許，又至雲林縣褒忠鄉○○村
          ○○路二十四之二號丁○○之父庚○家中，向庚○揚言：「你兒子丁○○
          若要告我恐嚇，我在台北有認識刑事組的警察，要讓丁○○不能教書，要
          讓他死得很難看」等語，並表明要庚○向丁○○轉達上述言語一事，業據
          告訴人丁○○指證歷歷，並迭經證人庚○於警訊、偵查及本院調查時證述
          屬實，兩人供述互核相符，再衡諸被告丙○○與證人庚○並無仇怨，且為
          多年鄰居，且被告丙○○係為證人庚○之子己○○出面調停兄弟糾紛，則
          被告己○○既屬證人庚○之至親，衡諸常情，看在被告己○○之面子上，
          若非真有此事，證人庚○當不致作對被告丙○○如此不利之供述，是證人
          庚○之證詞，應非純然附和告訴人之詞，尚堪採信。
    綜上所述，被告丙○○、己○○上開辯稱，顯屬事後卸責之詞，不足採信。而依
    被告二人述說上開恐嚇言詞之內容及語氣，在社會一般通念上，信一般有理解事
    務能力之人均得明其義涵，而因此心生畏佈恐懼，致生危害於安全，是本件事證
    明確，被告二人恐嚇犯行，堪以認定。
二、核被告二人所為，係犯刑法第三百零五條之恐嚇致生危害安全罪。被告二人就九
    十年十一月二十七日之恐嚇犯行，具有犯意聯絡及行為分擔，為共同正犯。被告
    丙○○先後兩次恐嚇犯行，時間緊接，方法相同，觸犯構成要件相同之罪，顯係
    基於概括犯意為之，為連續犯，依刑法第五十六條之規定，從與己○○共同犯罪
    ，可認情節較重之第一次犯行論處，並加重其刑。爰審酌被告二人素行尚稱良好
    ，被告二人因和解未成，氣憤之餘口出惡言，然並未進一步接觸告訴人，或有要
    實現恐嚇內容之意，且告訴人於被告二人在本院法庭外揚言恐嚇之際，亦感憤怒
    而以言語回應，此經證人戊○○到庭證述無誤，且告訴人亦自承其事後曾打電話
    給丙○○，要求其說明為何要恐嚇伊等情在卷，況被告己○○為告訴人之兄，被
    告丙○○為告訴人之鄰居，依告訴人對被告二人瞭解之程度，告訴人亦應知悉被
    告二人將恐嚇內容付諸實施的可能性畢竟不高，足見告訴人心生恐懼之程度非鉅
    ，本件被告犯罪情節尚屬輕微等一切情狀，從輕量處如主文所示之刑，並諭知易
    科罰金之折算標準，盼被告己○○與告訴人丁○○間之爭端能因此停止擴大，重
    新冷靜思考彼此關係之互動。
據上論斷，應依刑事訴訟法第二百九十九條第一項前段，刑法第二十八條、第五十六
條、第三百零五條、第四十一條第一項前段，罰金罰鍰提高標準條例第一條前段、第
二條，判決如主文。
本案經檢察官王富哲到庭執行職務
中      華      民      國      九十一      年    五    月    二十一    日
                                        臺灣雲林地方法院刑事第二庭
                                            法  官  趙  思  芸
右正本證明與原本無異。
如不服本判決，應於判決送達後十日內向本院提出上訴狀( 應附繕本 )。
                                            書記官  王  淑  美
中      華      民      國      九十一      年    五    月    二十一    日
中華民國刑法第三百零五條
 (恐嚇危害安全罪)
以加害生命、身體、自由、名譽、財產之事，恐嚇他人致生危害於安全者，處二年以
下有期徒刑、拘役或三百元以下罰金。
